臺灣高等法院臺中分院刑事判決　　　96年度交上易字第1045號
上　訴　人
即　被　告　乙○○
上列上訴人因公共危險案件，不服臺灣苗栗地方法院96年度交易
字第32號中華民國96年4月2日第一審判決（起訴案號：臺灣苗栗
地方法院檢察署96年度偵字第791號），提起上訴，本院判決如
下：
    主  文
原判決撤銷。
乙○○犯不能安全駕駛動力交通工具罪，處有期徒刑柒月；減為
有期徒刑參月又拾伍日，如易科罰金，以新台幣壹仟元折算壹日
。
　　犯罪事實
一、乙○○曾先後2次因酒後駕車之犯行，分別經臺灣桃園地方
    法院以94年度桃交簡字第1662號判處罰金新台幣12,000元、
    及臺灣新竹地方法院以95年度竹交簡字第562號判處拘役40
    日確定。復於民國96年1月25日21時許，在桃園縣楊梅鎮友
    人家中，飲用酒類，已達不能安全駕駛動力交通工具之程度
    後，竟仍於同日21時30分許，駕駛車號ZZ─4459號自小客車
    欲前往苗栗縣後龍鎮訪友，嗣於同日22時9分許，行經國道3
    號高速公路南下116公里100公尺處（苗栗縣竹南鎮境內），
    因超速行駛而為警攔檢，經警當場測試其呼氣酒精濃度含量
    達每公升0.71毫克，顯已不能安全駕駛車輛。
二、案經內政部警政署國道公路警察局第二警察隊報請臺灣苗栗
    地方法院檢察署檢察官偵查起訴。
    理  由
一、上開事實業據被告乙○○於警詢、偵查、原審及本院審理時
    坦承不諱，又有汽車駕駛人酒後生理協調平衡檢測紀錄表，
    刑法第185條之3案件測試觀察紀錄表、酒精濃度測試值、內
    政部警政署國道公路警察局舉發違反道路交通管理事件通知
    單在卷足證。按服用酒類不能安全駕駛動力交通工具之認定
    ，參考德國、美國之認定標準，對於酒精濃度呼氣已達每公
    升0.55毫克或血液濃度達百分之0.11以上，肇事率為一般正
    常人之10倍，應認為已達不能安全駕駛之標準（法務部88年
    5月18日88年度法檢字第1669號函參照），被告駕車時體內
    所含呼氣酒精濃度高達每公升0.71毫克，已逾每公升0.55毫
    克之安全駕駛標準，其駕駛車輛之注意能力，已因飲酒而較
    平日為低，顯已達不能安全駕駛動力交通工具之程度至明，
    事證明確，被告上開犯行堪以認定。
二、核被告乙○○所為，係犯刑法第185條之3之服用酒類，不能
    安全駕駛動力交通工具而駕駛罪。原審認被告罪證明確，予
    以論罪科刑，固非無見；惟中華民國96年罪犯減刑條例業經
    公佈施行，本件被告犯罪在96年4月24日以前，原審未及適
    用上開減刑條例予以減刑，尚有未洽，被告上訴意旨略以原
    審量刑過重云云指摘原判決不當，雖無理由，但原判決既有
    上開可議之處，自應由本院撤銷改判。爰審酌被告曾有如事
    實欄所示之二次公共危險前科，不知警惕，又犯本案，且測
    得其呼氣所含酒精濃度高達每公升0.71毫克，及其犯罪之動
    機、目的、手段、對公共安全所生危害、犯後坦承犯行，態
    度良好等一切情狀，量處如主文第2項所示之刑，並依中華
    民國96年罪犯減刑條例第2條第1項第3款之規定減輕其刑2分
    之1，並諭知易科罰金之折算標準。
三、據上論斷，應依刑事訴訟法第369條第1項前段、第364條、
    第299條第1項前段，刑法第185條之3、第41條第1項前段，
    刑法施行法第1條之1，中華民國96年罪犯減刑條例第2條第1
    項第3款、第3條第1項第15款、第7條、第9條，判決如主文
    。
本案經檢察官甲○到庭執行職務。
中　　華　　民　　國　　96　　年　　8 　　月　　8 　　日
            刑事第十庭  審判長法  官  林  照  明
                              法  官  蔡  名  曜
                              法  官  李  平  勳
上列正本證明與原本無異。
不得上訴。
                              書記官  許  哲  禎
中　  華　 　民　　國　 96　　年 　 8 　  月　  13  　日
附錄論罪科刑法條
刑法第185條之3：
服用毒品、麻醉藥品、酒類或其他相類之物，不能安全駕駛動力
交通工具而駕駛者，處1年以下有期徒刑、拘役或3萬元以下罰金
。
